# 无形资产的出资问题

提问人：火小禅 时间：2011-05-23 19:21:31
大家好，请教一个问题：某公司以自行开发的无形资产出资设立新公司，评估做价 1500 万元。但问题是，该公司账面上没有该无形资产，开发时的成本直接计入损益了，只有权利证书。如何处理？重大会计差错调整？

回答人：chenyiwei
回复 藤椅 zico9999 的帖子赞同fanxu7788意见。该交易对于投资方而言，相当于以一项帐面价值为零的无形资产换入了一项对新公司的长期股权投资，所以适用非货币性资产交换准则。类似问题在本版面讨论很多，你可以先搜索一下。